臺灣臺東地方法院刑事判決　　　　　　　100年度易字第198號
公　訴　人　臺灣臺東地方法院檢察署檢察官
被　　　告　林豐
上列被告因竊盜案件，經檢察官提起公訴（100年度偵字第1074
號），被告於準備程序中為有罪之陳述，經本院合議庭裁定改由
受命法官獨任進行簡式審判程序，判決如下：
    主  文
林豐攜帶兇器竊盜，處有期徒刑陸月，如易科罰金，以新臺幣
壹仟元折算壹日；扣案之螺絲起子貳支，均沒收之。又攜帶兇器
竊盜，處有期徒刑參月，如易科罰金，以新臺幣壹仟元折算壹日
；扣案之螺絲起子貳支，均沒收之。應執行有期徒刑柒月，如易
科罰金，以新臺幣壹仟元折算壹日；扣案之螺絲起子貳支，均沒
收之。
    犯罪事實
一、林豐意圖為自己不法之所有，持其所有客觀上足以傷害他
    人生命、身體之兇器螺絲起子2支，先於民國100年5月14日
    下午2時至3時許，至臺東縣大武鄉大武村臺灣汽車客運之舊
    站廁所，以前開螺絲起子竊取鋁門4面，得逞後將鋁門變賣
    予不知情之資源回收業者，得款新臺幣380元，供己花用。
    復於同年月16日上午10時45分許，再持前開之螺絲起子至前
    址，竊取廁所內之50公分鋁條21支、2公尺鋁條2支得逞。嗣
    經警巡邏行經該處發現後逮捕，當場並扣得螺絲起子2支、
    50公分鋁條21支、2公尺鋁條2支等物，林豐在未經有偵查
    權之機關或公務員發覺前，主動向員警承認100年5月14日所
    為之竊盜犯行而自願接受裁判。
二、案經臺東縣警察局大武分局報請臺灣臺東地方法院檢察署檢
    察官偵查起訴。
    理  由
一、上揭犯罪事實，業據被告林豐於警詢、偵查中、本院訊問
    、準備程序及審理中坦承不諱，核與證人梁博勛於警詢時之
    證述相符，並有刑案現場平面圖、贓物認領保管單、現場照
    片及鋁條照片8張，另有扣案之螺絲起子2支、50公分鋁條21
    支、2公尺鋁條2支等可資佐證，足認被告之自白與事實相符
    ，應堪採信。本件事證明確，被告之犯行洵堪認定。
二、論罪科刑：
(一)按竊盜罪之「竊取」，須破壞他人原有對於動產之持有支配
    關係，並進而建立新的持有支配關係始得成立，是學說及實
    務對於竊盜罪既遂與未遂之區別，即以原持有支配關係已否
    破壞及新持有支配關係已否建立為斷；易言之，應以所竊之
    物是否移入自己實力支配之下為標準，學說稱此為支配或掌
    握理論。又行為人所竊之樹木，既經砍伐倒地，不得謂非已
    移入於自己實力支配之下，其竊盜行為即已完成，自難因其
    贓木尚未搬離現場，而謂為竊盜未遂，最高法院49年臺上字
    第939號判例意旨參照。本件被告林豐於100年5月16日為
    警查獲時，其已將鋁門拆解成鋁條並移置至自己手邊而置於
    可以搬動之狀態，業據被告陳明在卷，揆諸上開判例及說明
    ，被告於100年5月16日所為之竊盜犯行，應屬既遂。
(二)次按刑法第321條第1項第3款之攜帶兇器竊盜罪，係以行為
    人攜帶兇器竊盜為其加重條件，此所謂「兇器」，其種類並
    無限制，凡客觀上足對人之生命、身體、安全構成威脅，具
    有危險性之兇器均屬之，且祇須行竊時攜帶此種具有危險性
    之兇器為已足，並不以攜帶之初有行兇之意圖為必要（最高
    法院79年臺上字第5253號判例意旨參照）。查被告林豐於
    竊盜時所持有之扣案螺絲起子2支，係金屬材質，質地堅硬
    ，足以殺傷人之生命、身體，若持以行兇，依一般社會觀念
    ，足使人之生命、身體、安全構成威脅，核屬具有危險性之
    兇器無訛。
(三)核被告林豐所為，均係犯刑法第321條第1項第3款之加重
    竊盜罪。其所為上開2次竊盜犯行，犯意各別、行為互殊，
    應予分論併罰。又被告100年5月14日所犯之竊盜犯行，係被
    告於職司犯罪偵查之公務員尚未發覺前，即主動向承辦員警
    承認，有被告之警詢筆錄、偵查報告等在卷可稽，是被告於
    100年5月14日所為之竊盜犯行合於自首之規定，爰依刑法第
    62條前段規定減輕其刑。爰審酌被告正值青壯之年，竟不思
    以己力獲取生活所需，恣意竊取財物，漠視他人之所有權，
    行為實無足取，惟所竊得之財物非鉅，兼衡被告於犯後坦承
    犯行，犯後態度良好，暨其犯罪之動機、手段、生活狀況、
    智識程度為高工補校畢業等一切情狀，各量處如主文所示之
    刑併均諭知易科罰金之折算標準，並定其應執行之刑及易科
    罰金之折算標準。末查扣案之螺絲起子2支，均係供被告林
    豐為本件上開2次竊盜犯行所用之物，且為被告所有，業
    據被告陳明在卷，爰依刑法第38條第1項第2款之規定，併予
    宣告沒收之。
據上論斷，應依刑事訴訟法第273條之1第1項、第299條第1項前
段，刑法第321條第1項第3款、第62條前段、第41條第1項前段、
第8項、第38條第1項第2款、第51條第5款，判決如主文。
本案經檢察官吳怡明到庭執行職務。
中    華    民    國   100    年    6     月    29    日
                  刑事第四庭    法   官  郭世顏
以上正本證明與原本無異。
如不服本判決應於收受送達後10日內向本院提出上訴書狀，並應
敘述具體理由；其未敘述上訴理由者，應於上訴期間屆滿後20日
內向本院補提理由書（均須按他造當事人之人數附繕本）。「切
勿逕送上級法院」。告訴人或被害人對於本判決如有不服，請書
具不服之理由狀，請求檢察官上訴者，其上訴期間之計算係以檢
察官收受判決正本之日期為準。
                                書記官   姚佳華
中    華    民    國   100    年    6     月    30    日
附錄本案論罪科刑法條全文：
中華民國刑法第321條
（加重竊盜罪）
犯竊盜罪而有下列情形之一者，處 6 月以上、5 年以下有期徒
刑，得併科新臺幣 10 萬元以下罰金：
一、侵入住宅或有人居住之建築物、船艦或隱匿其內而犯之者。
二、毀越門扇、牆垣或其他安全設備而犯之者。
三、攜帶兇器而犯之者。
四、結夥三人以上而犯之者。
五、乘火災、水災或其他災害之際而犯之者。
六、在車站、埠頭、航空站或其他供水、陸、空公眾運輸之舟、
    車、航空機內而犯之者。
前項之未遂犯罰之。